---
hide:
  - toc
---

# Ata de Reunião - 26/06

## Discussões:

### Retrospective:
* Na issue de corrigir os dados do JSON, foi prolongado devido à alteração de enconding no novo código de raspagem. Precisa ser convertido para UTF-8.
* Já na parte de pesquisar a melhor maneira de implementar a execução da raspagem, foi pesquisada e devidamente concluída pelo Thales.
* Otávio informou que não conseguiu finalizar a landing page do projeto
* Na parte de criar um output.json global do projeto, está concluído pelo Víctor e pelo Adrian.
* Marllon informou que conseguiu adicionar os dados que estavam faltando nos cards.
* Nathan ainda está desenvolvendo o texto do artigo “Sobre Licitações”


### Demais assuntos discutidos na reunião:
* Marllon deu a ideia de fazer um backlog do front sobre o que está faltando e a Maria Helena vai designar uma página de tarefas para cada pessoa do frontend escolher qualquer atividade que ainda resta.
* Foi discutido a possibilidade de fazermos uma reunião terça-feira para nos prepararmos para a release 1 de quarta-feira
* Todos foram designados a fazer um slide para a apresentação de quarta-feira no [Canva](https://www.canva.com/design/DAGJRmr6Rcs/zgOGPEHlJaQnr1KOjnZZWg/edit?utm_content=DAGJRmr6Rcs&utm_campaign=designshare&utm_medium=link2&utm_source=sharebutton)
* Foi designado ao Adrian para refazer o documento de arquitetura que está desatualizado.
* Todas as pessoas do front precisarão desenvolver testes unitários e de integração para o frontend
* Todas as pessoas do backend precisarão desenvolver testes unitários na raspagem de dados

## Membros Presentes:
- Thales Euflauzino;
- Marllon Fausto Cardoso;
- Víctor Hugo Lima Schmidt;

## Tempo de Reunião:
- Hora de início: 19:00h.
- Hora de término: 19:40h
- Duração: 40 minutos

<a href="https://docs.google.com/document/d/1rc6C_01yYmb9X4UXKJYjL1c7oi9JTs7CeqhPB9jj7Go/edit">Link para o Documento da ATA do Google Docs</a>