hide:
  - toc
---

# Ata de Reunião - 03/07

## Discussões:

### Feedbacks da Professora:
* Foi passado os feedbacks da professora sobre R1. Já repassando as coisas positivas e o que deve ser melhorado daqui pra frente. Os principais foram o aumento do número de commits de alguns membros, melhoria da organização do board, aprimorar a arquitetura do projeto, melhorar a gestão de branchs e refinar a raspagem
*

### Retrospective Sprint 10:
* Ideia de após implementar algo no front já testá-lo. Adrian finalizou docs de arquitetura, mas precisará de mais detalhes de webscrapping. Nathan finalizou os dashboards e finalizou o artigo “sobre licitações”.
* 
### Demais assuntos discutidos na reunião:
* Revisamos o que foi feito durante toda a Release 1
* Foi planejado o que seria apresentado para a professora
* Foi dividido o que seria apresentado nessa reuniao

### Membros Presentes:
- Maria Helena Carvalho;
- Marllon Fausto Cardoso;
- Víctor Hugo Lima Schmidt;
- Otávio Henrique Moraes Brito;
- Marcelo Adrian Ribeiro de Araujo.
- Thales Henrique Euflauzino dos Santos;

## Tempo de Reunião:
Hora de início: 21:00h.
Hora de término: 21:30h.
Duração:  30 minutos. 
